【裁判字號】    98,交上易,129
【裁判日期】    980311
【裁判案由】    公共危險等
【裁判全文】
臺灣高等法院臺南分院刑事判決
上  訴  人
即  被  告  丙○○
上列上訴人即被告因公共危險等案件，不服臺灣雲林地方法院97
年度交易字第159號中華民國97年11月28日第一審判決(起訴案號
：臺灣雲林地方法院檢察署97年度偵字第2860號），提起上訴(
即就不能安全駕駛動力交通工具罪部分)，本院判決如下：
    主      文
上訴駁回。
    事      實
一、丙○○於民國（下同）93年間，因犯不能安全駕駛動力交通
    工具罪，經臺灣嘉義地方法院以93年度嘉交簡字第559號判
    處拘役40日，如易科罰金，以新臺幣（下同）1,000元折算1
    日，於94年1月18日易科罰金執行完畢，又於94年間，因犯
    不能安全駕駛動力交通工具罪，經臺灣高雄地方法院以94年
    度交簡字第441號判處有期徒刑2月，如易科罰金，以1,000
    元折算1日，於94年5月10日易科罰金執行完畢，再於96年間
    ，因犯不能安全駕駛動力交通工具罪，經臺灣屏東地方法院
    以96年度交簡字第214號判處有期徒刑6月確定，如易科罰金
    ，以1,000元折算1日，後因減刑為有期徒刑3月，如易科罰
    金，以1,000元折算1日，於96年8月13日入監執行，於96年
    11月12日縮刑期滿執行完畢。
二、丙○○仍不知悔改，於97年5月30日晚間7時許，在雲林縣麥
    寮鄉友人住處，飲用啤酒若干後，已達無法安全駕駛動力交
    通工具之狀態下，仍於同日晚間11時許無照駕駛車牌號碼75
    83-GM號自用小客車上路，並沿雲林縣四湖鄉林厝村臺61線
    由北往南方向行駛。行經該路段與臺78線之交岔路口時，因
    不勝酒力，不慎撞及同向前方由乙○○駕駛車牌號碼為00
    29-SU號自用小客車，致乙○○受有胸壁挫傷、頭部外傷之
    傷害（丙○○過失傷害部分，另經原審為不受理判決），丙
    ○○於翌日即31日凌晨0時14分許，經警測得其呼氣所含酒
    精濃度為每公升0.69毫克，有不能安全駕駛之情。
三、案經雲林縣警察局台西分局報請臺灣雲林地方法院檢察署檢
    察官偵查起訴。
    理      由
一、上開犯罪事實，業經被告丙○○於警詢、偵查、原審及本院
    審理時坦白承認，復有道路交通事故調查報告表(一)及(二)、道
    路交通事故現場圖、酒精測定紀錄表、刑法第185條之3案件
    測試紀錄表、雲林縣警察局舉發違反道路交通管理事件通知
    單、全民醫院診斷證明書及現場照片8張在卷可稽，足認被
    告之自白與事實相符，自可採為證據，其罪證明確，犯行堪
    以認定。
二、被告丙○○於本院審理中雖又辯稱伊係自首云云，惟查被告
    雖於案發後停留現場，向前來處理之員警當場承認為肇事者
    ，惟關於酒後駕車乙事，係經員警當要對被告實施酒測時才
    發現被告身上有酒味且臉紅，經實施呼氣酒測後，始悉上情
    等事實，有雲林縣警察局臺西分局97年9月23日雲警西偵字
    第097 0012236號函原審在卷可參，並經本院再傳訊當場處
    理之警員甲○○於本院審理中具結證述「審判長問：當時被
    告就酒醉駕車部分，是否有向你自首？證人答：沒有，丙○
    ○只是說車是他開的」、「審判長問：當時被告有無主動向
    你表示他是酒醉駕車？證人答：沒有」等情甚詳在卷（見本
    院98年3月4日審理筆錄)，足認被告僅就過失傷害部分當場
    承認為肇事者，就不能安全駕駛動力交通工具罪部分，是經
    警實施酒測時，為警查覺，並非出於被告之自首，則被告就
    此部分之犯行，尚無刑法第62條前段關於自首減刑寬典之適
    用，併予指明。
三、核被告丙○○所為，係犯刑法第185條之3不能安全駕駛動力
    交通工具罪。又被告於93年間，因犯不能安全駕駛動力交通
    工具罪，經臺灣嘉義地方法院以93年度嘉交簡字第559號判
    處拘役40日，如易科罰金，以新臺幣（下同）1,000元折算1
    日，於94年1 月18日易科罰金執行完畢，又於94年間，因犯
    不能安全駕駛動力交通工具罪，經臺灣高雄地方法院以94年
    度交簡字第44 1號判處有期徒刑2月，如易科罰金，以1,000
    元折算1日，於94年5月10日易科罰金執行完畢，再於96年間
    ，因犯不能安全駕駛動力交通工具罪，經臺灣屏東地方法院
    以96年度交簡字第214號判處有期徒刑6月確定，如易科罰金
    ，以1, 000元折算1日，後因減刑為有期徒刑3月，如易科罰
    金，以1,000元折算1日，於96年8月13日入監執行，於96年
    11 月12日縮刑期滿執行完畢，此有臺灣高等法院被告前案
    紀錄表附卷可查，其於受徒刑之執行完畢後，5年以內故意
    再犯本案有期徒刑以上之罪，為累犯，應依刑法第47條第1
    項規定加重其刑。
四、因而原審適用刑法第185條之3、第47條第1項，刑法施行法
    第1條之1第1項之規定，並審酌被告前有3次犯不能安全駕駛
    動力交通工具罪之紀錄，竟於本次又再行酒後駕車，並造成
    被害人受傷，被告雖於本院審理時坦承全部犯行，似乎具有
    悔意，另與被害人達成民事損害賠償之和解，有雲林縣臺西
    鄉調解委員會97年9月15日調解書在卷可考，再者，被告一
    而再，再而三，又第4次（本案）再度酒後駕車，顯見前開3
    次易科罰金之刑責，無法完全達到教化、警示被告之功能，
    一再地放任被告在外，無異對於社會交通之安全，埋存明顯
    而立即之危險，難認有得以寬貸被告之理由，兼衡被告之智
    識、家庭狀況等一切情狀，量處有期徒刑十月。本院經核其
    認事用法，均無不當，量刑亦稱妥適。被告上訴意旨，認伊
    係自首及原審量刑過重云云，為無理由，應予駁回。
據上論結，應依刑事訴訟法第368條，判決如主文。
本案經檢察官李傳來到庭執行職務。
中    華    民    國    98    年    3     月    11    日
                  刑事第五庭    審判長法  官  楊明章
                                      法  官  戴勝利
                                      法  官  顏基典
以上正本證明與原本無異。
不得上訴。
                                      書記官  呂嘉文
中    華    民    國    98    年    3     月    11    日
【附錄】本判決論罪科刑法條：
刑法第185 條之3 ：
服用毒品、麻醉藥品、酒類或其他相類之物，不能安全駕駛動力
交通工具而駕駛者，處1 年以下有期徒刑、拘役或科或併科15萬
元以下罰金。


司法院資訊處製作；財團法人民間司法改革基金會備份。
